# 咖啡连锁企业预收的加盟费如何会计处理

提问人：ly680418 时间：2010-08-09 16:17:43
陈版主你好： 咖啡连锁企业在客户加盟时一次性预收一个周期为四年的加盟费，收取加盟费系公司主营业务，一次性预收加盟如何进行会计处理，在财务报表如何列示？

回答人：chenyiwei
加盟费的条款可能比较复杂，包括特许权授予方需承担的义务和服务内容、加盟费收取和退回的条件等都会不同，而这些都会直接影响会计处理。 请对照IAS18附录中特许权使用费收入的确认原则，考虑如何处理。

回答人：chenyiwei
回复 8 楼 zhoujiliang 的帖子赞同你的意见。